臺灣臺北地方法院刑事判決
110年度審交簡上字第32號
公  訴  人  臺灣臺北地方檢察署檢察官
上  訴  人
即  被  告  莊哲銘


上列上訴人即被告因過失傷害案件，不服本院中華民國110年3月
30日110年度審交簡字第73號第一審刑事簡易判決（起訴案號：1
10年度偵字第4328號），提起上訴，本院管轄之第二審合議庭判
決如下︰
    主  文
上訴駁回。
莊哲銘緩刑貳年。
    事實及理由
一、本案經本院合議庭審理結果，認原審以上訴人即被告莊哲銘
    犯道路交通管理處罰條例第86條第1項、刑法第284條第1項
    前段之汽車駕駛人，行駛人行道不依規定讓行人優先通行，
    因而犯過失致人受傷罪，判處有期徒刑6月，並諭知易科罰
    金之折算標準為新臺幣（下同）1,000元折算1日，核其認事
    用法，俱無違誤，量刑亦以行為人之責任為基礎，審酌刑法
    第57條各款所列情形，為科刑輕重標準之綜合考量，堪認允
    洽，應予維持，除證據部分補充「被告於本院審理時之自白
    （見本院110年度審交簡上字第32號卷【下稱審交簡上字卷
    】第75頁）」外，餘均引用原審判決書所載之事實、證據及
    理由（如附件），是被告以其始終認罪，且於原審判決後業
    已賠償告訴人王貴美為由提起上訴，經核尚無礙於原審量刑
    ，且裁量權之行使並無違法或不當，上訴為無理由，應予駁
    回。
二、查被告前未曾因故意犯罪而受有期徒刑以上刑之宣告，有臺
    灣高等法院被告前案紀錄表可稽（見審交簡上字卷第79頁）
    ，且迭於偵、審坦承全情，並於原審判決後積極彌補犯罪所
    生損害，業已賠償告訴人18萬元，有本院公務電話紀錄可稽
    （見審交簡上字卷第57頁），堪認悔意甚殷，告訴代理人亦
    於本院訊問時陳明：若被告如期賠償18萬元，則願予被告緩
    刑之機會等語（見審交簡上字卷第45頁），本院斟酌上情，
    認被告經此偵、審程序及刑之宣告，自當知所警惕，信無再
    犯之虞，是本院認所宣告之刑，以暫不執行為適當，爰依刑
    法第74條第1項第1款規定，宣告緩刑2年。
三、依刑事訴訟法第455條之1第1項、第3項、第368條、第373條
    ，刑法第74條第1項第1款，判決如主文。
本案經檢察官黃振城提起公訴，檢察官邱曉華到庭執行職務。
中　　華　　民　　國　　111 　年　　1 　　月　　17　　日
                  刑事第二十庭  審判長法  官  洪英花
                                      法  官  宋恩同
                                      法  官  賴鵬年
以上正本證明與原本無異。
不得上訴。
                                      書記官　萬可欣
中　　華　　民　　國　　111 　年　　1 　　月　　17　　日
附件：
臺灣臺北地方法院刑事簡易判決
110年度審交簡字第73號
公　訴　人　臺灣臺北地方檢察署檢察官
被　　　告　莊哲銘　男　(民國00年00月0日生)
　　　　　　　　　　身分證統一編號：Z000000000號
　　　　　　　　　　住○○市○○區○○街00號0樓
上列被告因過失傷害案件，經檢察官提起公訴（110年度偵字第4
328號），被告於本院審理中自白犯罪（110年度審交易字第75號
），本院認宜以簡易判決處刑如下：
    主      文
莊哲銘犯汽車駕駛人，行經行人穿越道不依規定讓行人優先通行
，因過失致人受傷罪，處有期徒刑陸月，如易科罰金，以新臺幣
壹仟元折算壹日。
    事實及理由
一、莊哲銘於民國109年3月20日上午9時50分許，騎乘車牌號碼0
    00-0000號普通重型機車，沿臺北市中山區五常街由西往東
    方向行駛，行經同路段與民族東路410巷交岔口時，本應注
    意汽機車行經行人穿越道，遇有行人穿越時，無論有無交通
    指揮人員指揮或號誌指示，均應暫停讓行人先行通過，且應
    注意車前狀況，以避免發生危險，而依當時情形，又無不能
    注意之情事，竟疏未注意及此，未禮讓行人穿越道上行走之
    行人即冒然通行。適王貴美沿民族東路410巷由南往北方向
    行走在該路口之行人穿越道，遭莊哲銘所騎乘之上開機車撞
    擊倒地，致受有左側髖關節股骨頸高位移位性骨折、左側肩
    關節肱骨頸及大粗隆粉碎性骨折、左側骨盆恥骨枝骨折等傷
    害。案經王貴美訴由臺北市政府警察局中山分局報請臺灣臺
    北地方檢察署檢察官偵查起訴。
二、證據名稱：
  ㈠被告莊哲銘於警詢、偵查及本院審理時之自白。
  ㈡告訴人王貴美於警詢之指述。
  ㈢臺北市立聯合醫院、臺大醫院診斷證明書。
  ㈣臺北市政府警察局道路交通事故初步分析研判表、道路交通
    事故現場圖、補充資料表、道路交通事故調查報告表(一)(
    二)、道路交通事故當事人登記聯單與蒐證照片。
  ㈤監視器錄影光碟及翻拍照片。
  ㈥當事人之道路交通事故談話紀錄表、臺北市○○○○○道路○○○○○○
    ○○○○○○○○○○路○○○○○○○號查詢機車駕駛人等件。
三、論罪科刑：
　㈠核被告所為，係犯刑法第284條前段之過失傷害罪。按汽車駕
    駛人，無駕駛執照駕車、酒醉駕車、吸食毒品或迷幻藥駕車
    、行駛人行道或行經行人穿越道不依規定讓行人優先通行，
    因而致人受傷或死亡，依法應負刑事責任者，加重其刑至二
    分之一，道路交通管理處罰條例第86條第1項定有明文。是
    被告騎乘普通重型機車行經行人穿越道，因過失不依規定讓
    行人優先通行，因而肇事致人受傷，依法應負刑事責任，應
    依道路交通管理處罰條例第86條第1項規定加重其刑。
　㈡被告於肇事後，於有偵查犯罪職權之員警前往現場時在場，
    且當場承認為肇事人，進而接受裁判，有臺北市政府警察局
    道路交通事故肇事人自首情形紀錄表存卷可佐（見偵卷第83
    頁），已符合自首要件，依刑法第62條前段規定減輕其刑。
    並依刑法第71條第1項規定，先加後減之。
　㈢爰審酌被告騎乘普通重型機車在市區道路上，疏於注意行車
    安全，行經行人穿越道而未讓行人優先通行，因而撞擊告訴
    人致傷，誠屬不該；惟念被告犯後坦認犯行，與告訴人於本
    院審理中曾洽談賠償事宜，惜因金額有懸殊差距未達成共識
    致未能和解，兼衡被告之智識程度（高中畢業）、生活經濟
    狀況（曾擔保全、現無業，由女兒扶養），暨告訴人所受傷
    勢等一切情狀，量處如主文所示之刑，並諭知易科罰金之折
    算標準。
四、應依刑事訴訟法第449條第2項、第3項，道路交通管理處罰
    條例第86條第1項，刑法第284條前段、第62條前段、第41條
    第1項前段，刑法施行法第1條之1第1項，逕以簡易判決處刑
    如主文。
五、如不服本判決，應於判決書送達後20日內，向本院提出上訴
    狀（應附繕本），上訴於本院合議庭。
本案經檢察官黃振城偵查起訴，檢察官唐仲慶到庭執行職務。　
中　　華　　民　　國　　110 　年　　3 　　月　　30　　日
 　　　　　　　　 刑事第二十一庭法　官　歐陽儀
上正本證明與原本無異。 
如不服本判決應於收受送達後20日內向本院提出上訴書狀，並應
敘述具體理由；其未敘述上訴理由者，應於上訴期間屆滿後20日
內向本院補提理由書（均須按他造當事人之人數附繕本）「切勿
逕送上級法院」。告訴人或被害人如對於本判決不服者，應具備
理由請求檢察官上訴，其上訴期間之計算係以檢察官收受判決正
本之日期為準。 
中　　華　　民　　國　　110 　年　　3 　　月　　31　　日
附錄本案所犯法條全文
中華民國刑法第284條
因過失傷害人者，處 1 年以下有期徒刑、拘役或 10 萬元以下
罰金；致重傷者，處 3 年以下有期徒刑、拘役或 30 萬元以下
罰金。